【裁判字號】    90,上易,3258
【裁判日期】    901226
【裁判案由】    詐欺
【裁判全文】
臺灣高等法院刑事判決                            九十年度上易字第三二五八號
    上  訴  人
    即  被  告  戊○○○
    選任辯護人 宋嬅玲
右上訴人因詐欺案件，不服臺灣板橋地方法院九十年度易字第五五四號，中華民國九
十年四月三十日第一審判決（起訴案號：臺灣板橋地方法院檢察署八十九年度偵緝字
第一四四七號、八十九年度偵緝字第一四四六號）提起上訴，本院判決如左：
    主  文
上訴駁回。
    理  由
一、本案經本院審理結果，第一審認被告戊○○○犯刑法第三百三十九條第一項之詐
    欺取財罪，判處戊○○○有期徒刑壹年，認事用法及量刑均無不當，應予維持，
    並引用第一審判決書記載之事實、證據及理由（如附件）。
二、被告上訴論旨，猶執陳詞，空言否認犯罪，辯稱：三人（即乙○○、甲○○、己○○）已標了，沒有他們收到會錢之收據，記不得有何證據可證明云云。惟查原
    判決業於理由欄詳細說明，被害人乙○○、甲○○、己○○均堅稱尚未標會，而
    均主張自己是活會，且一致供稱八十七年十一月十日標完會後，八十五年一月十
    日所起之互助會應僅剩二個活會，但卻有乙○○、甲○○、己○○及丙○○、丁○○○等五人未標等語在卷，而乙○○、己○○於本院調查時仍證述如上（見本
    院九十年十一月九日訊問筆錄）。被告既自承乙○○、甲○○、己○○三人之會
    業已標走了，卻未能提出任何積極確據以實其說，益徵被告有以受乙○○、甲○○、己○○委託代為投標為由，而代為在標單上偽填乙○○、甲○○、己○○之
    會單上稱謂及金額表明標息之方式，提出高於底標之一千元以上不等之標息競標
    ，共冒標會員乙○○（即會單編號第九號之周先生）、甲○○（即會單編號第八
    號之周太太）及己○○（即會單編號第五號之瞿先生）之會共計三會至明。本件
    事證明確，被告犯行堪以認定。其上訴指摘原判決不當，為無理由，應予駁回。
三、據上論斷，應依刑事訴訟法第三百七十三條、第三百六十八條，判決如主文。
本案經檢察官彭坤業到庭執行職務。
中      華      民      國     九十     年    十二      月    二十六    日
                            臺灣高等法院刑事第八庭
                                審判長法  官  陳  祐  治
                                      法  官  沈  宜  生
                                      法  官  楊  炳  禎
右正本證明與原本無異。
不得上訴。
                                      書記官  廖  素  花
中      華      民      國     九十     年    十二      月    二十八    日
附錄：本案論罪科刑法條全文
刑法第三百三十九條
意圖為自己或第三人不法之所有，以詐術使人將本人或第三人之物交付者，處五年以
下有期徒刑、拘役或科或併科一千元以下罰金。
以前項方法得財產上不法之利益或使第三人得之者，亦同。
前二項之未遂犯罰之。
（罰金已依罰金罰鍰提高標準條例提高為十倍）


司法院資訊處製作；財團法人民間司法改革基金會備份。
